

Jakub Pęcak

Front-end Developer/Angular Developer

35-314 Rzeszów 517 181 523 jakub.pecak@o2.pl

Frontend Developer z doświadczeniem w tworzeniu skalowalnych aplikacji webowych oraz rozbudowie i modyfikacji ich modułów. Zawsze dążę do rozwijania swoich umiejętności i aktywnie śledzę najnowsze trendy technologiczne. Doskonale posługuję się **Angular, HTML, CSS/SCSS, JavaScript/TypeScript** oraz **Git**. Z pasją tworzę intuicyjne i funkcjonalne aplikacje, które odpowiadają na potrzeby użytkowników i wprowadzają innowacyjne rozwiązania.

UMIEJĘTNOŚCI TECHNICZNE

- Zaawansowana znajomość Angular (14+), TypeScript/JavaScript, HTML5 oraz CSS/SCSS.
- Wykorzystanie biblioteki RxJS i NgRx w zarządzaniu stanem oraz programowaniu reaktywnym.
 Doświadczenie w pracy z REST API, w tym integracji i obsłudze wymiany danych między frontendem a backendem.
- Wykorzystanie Tailwind CSS, Angular Material oraz metodologii BEM w celu tworzenia wydajnych i czytelnych komponentów.
- Praktyczne doświadczenie w pracy z Git i Github/GitLab CI/CD.
- Umiejętność wykorzystania Google Analytics i Google Search Console do analizy danych i optymalizacji wydajności stron internetowych.
- Tworzenie stron na podstawie projektów graficznych z Figma i Adobe XD, z dbałością o responsywność i optymalizację UX/UI.
- Podstawa/nauka pisania testów jednostkowych w Angularze przy użyciu frameworka Jasmine i narzędzia Karma.

WARSZTATY I KURSY

Bootcamp Junior Java Developer 03/2021 – 8/2021

- Java podstawy
- Testowanie za pomocą JUnit
- · Bazy danych: SQL
- Wstęp do Java EE
- Znajomość zasad Clean Code

PROJEKTY

https://github.com/Jakubpecak

DOŚWIADCZENIE ZAWODOWE

09/2023 - Obecnie

Innovation Lab - Angular Developer/Front-end Developer

04/2023 - 08/2023

Medvocation – Angular Developer/Front-end Developer

08/2022 - 03/2023

PerfectClue - Angular Developer/Front-end Developer

12/2021 - 07/2022

Agencja Interaktywna Testin – Wordpress Developer/Front-end Developer

08/2021 - 11/2021

Staż w Agencja Interaktywna Testin – Wordpress Developer/Front-end Developer

WYKSZTAŁCENIE

10/2014 - 02/2018

Uniwersytet Rzeszowski - inż. Ochrony środowiska

DODATKOWE INFORAMCJE

Język angielski:

Średnio zaawansowany

Język francuski:

Podstawowy

Zainteresowania i hobby:

Muzyka, Piłka nożna, Tenis ziemny, Jazda na rowerze

Wyrażam zgodę na przetwarzanie moich danych osobowych dla potrzeb niezbędnych do realizacji procesu rekrutacji (zgodnie z ustawą z dnia 10 maja 2018 roku o ochronie danych osobowych (Dz. Ustaw z 2018, poz. 1000) oraz zgodnie z Rozporządzeniem Parlamentu Europejskiego i Rady (UE) 2016/679 z dnia 27 kwietnia 2016 r. w sprawie ochrony osób fizycznych w związku z przetwarzaniem danych osobowych i w sprawie swobodnego przepływu takich danych oraz uchylenia dyrektywy 95/46/WE (RODO)).